# 请教陈老师，关于分期付款

提问人：Alisa_wang 时间：2012-08-20 10:20:55
某A企业将一项大型的固定资产，出售给B公司。假设不知道公允价值是多少，只是按账面价值转让给B公司。但款项分十年支付。 准则提到，分期付款购买固定资产，要采用合适的折现率现行折现，但没具体指出何折现率是合适的，是同期银行贷款利率，还是国债利率? 分期收款出售，采用使赊销收回折现等于为公允价格的利率做为折现率。假设此销售行为，由于资产的特殊性和B公司的强势地位，不知道公允价是多少，那么A公司需要采用什么折现率来折现？同期银行贷款利率可以吗？

回答人：chenyiwei
无法确定被出售资产整体的公允价值的情况是很少见的，理论上通过资产评估总是可以确定的。 如果因为情况特殊，确实无法合理确定被出售资产整体公允价值的，则按适用于B公司的 10 年期无担保贷款利率对未来现金流量进行折现。